【裁判字號】    95,裁,2527
【裁判日期】    951116
【裁判案由】    營業稅
【裁判全文】
最  高  行  政  法  院  裁  定
                                     95年度裁字第02527號
抗  告  人  金蒂大舞廳股份有限公司
代  表  人  乙○○
相  對  人  財政部高雄市國稅局
代  表  人  甲○○
上列抗告人因與相對人財政部高雄市國稅局間營業稅事件，對於
中華民國95年3月6日高雄高等行政法院95年度訴字第00098號裁
定提起抗告，本院裁定如下︰
    主  文
抗告駁回。
抗告訴訟費用由抗告人負擔。
    理  由
一、按抗告法院認抗告為不合法或無理由者，應為駁回抗告之裁
    定。
二、本件抗告意旨略以：本件財政部送達訴願決定書至「高雄市
    新興區○○○路251號13樓之3」，因該處為大廈處所，而由
    樓下之管理服務中心以圓戳章代收，揆諸鈞院91年度裁字第
    332號裁定及91年度判字第573號判決等實務見解，並不生送
    達效力，本件既無合法送達，自不生逾2個月不變期間規定
    之情事，為此提起本件抗告，有請查明等語。
三、原裁定以：本件上訴人係於民國（下同）94年11月26日收受
    訴願決定書，此有財政部郵務送達證書乙紙附於訴願卷可稽
    。則上訴人提起撤銷訴訟之期間，應自94年11月27日起算，
    計至95年1月26日（星期四，非例假日）即已屆滿2個月（因
    上訴人設址於高雄市，毋庸扣除在途期間）。惟上訴人遲至
    95年1月27日始向原審提起撤銷訴訟，此有原審加蓋於起訴
    狀上收文戳記所載日期可考，已逾法定不變期間，其提起行
    政訴訟自非合法，乃裁定予以駁回。
四、本院查：本件訴願決定書係於94年11月26日送達至訴願書所
    載送達處所「高雄市新興區○○○路251號13樓之3」，由該
    大廈之管理員即接收郵件人員收受，郵務送達證書上除蓋有
    「亞洲商務中心管理服務中心」之圓戳章外，並有管理員「
    涂宏達」之簽名，有該郵務送達證書影本附於訴願卷可稽，
    上訴人所稱僅蓋「亞洲商務中心管理服務中心」圓戳章云云
    ，與事實不符，要無可採。上開訴願決定書業已於94年11月
    26日合法送達。抗告人提起行政訴訟之期間，應自94年11月
    27日起算（上訴人設址於高雄市，毋庸扣除在途期間），至
    95年1月26日（星期四）即已屆滿，抗告人遲至95年1月27日
    始提起行政訴訟，亦有加蓋於起訴狀收文戳記所載日期為憑
    ，原審以起訴已逾上開法定不變期間，難認合法，因而裁定
    駁回抗告人之訴，於法並無不合。揆諸首開說明，本件抗告
    為無理由，應予駁回。
五、依行政訴訟法第104條、民事訴訟法第95條、第78條，裁定
    如主文。
中    華    民    國    95    年    11    月    16    日
                  第二庭審判長法  官  廖  政  雄
                              法  官  鍾  耀  光
                              法  官  姜  仁  脩
                              法  官  王  德  麟
                              法  官  黃  清  光
以  上  正  本  證  明  與  原  本  無  異
中    華    民    國    95    年    11    月    20    日
                              書記官  莊  俊  亨


司法院資訊處製作；財團法人民間司法改革基金會備份。
